# 请教陈版主及各路大神关于预计负债的最佳估计数

提问人：ahappy61 时间：2017-08-24 21:59:20
求助陈版主及各路大神
案例情况如下： 1 、该公司的售后期间一般为 5 到 8 年，前期核算并没有将售后费用分项目核算（从 2017 年开始分项目核算了），不同项目的售后质保情况差异较大。现在如何确定售后质保计提比例是比较客观的呢，是不是可以简单粗暴的直接用前五年实际发生的售后质保费用合计数除以前五年收入合计数来确定呢（由于质保期间跨度过长，感觉 5 年前的历史数据对于本期的情况可能参考意义并不是很大）
2 、如何复核售后质保金计提比例的合理性呢，每年年底根据本年实际发生的售后质保金和按照收入比例计提的质保金来进行对比这样是否可以呢？（我理解本期计提的质保金是本年项目未来预计要支出的质保金额，而本年实际发生的质保金是以前年度项目产生的质保金，两者之间没有可比性）

回答人：chenyiwei
这种问题还是建议结合个案情况下可获得的信息综合考虑，不能一概而论。但一般而言，历史经验和历史数据应当是主要的考虑因素，另外常见的考虑因素还包括同行业的对应数据、根据当前可获得的信息合理预计将发生的未来发展变化等。

提问人：ahappy61 时间：2017-08-25 09:00:34
谢谢陈老师，还是想再请教一下，一般来说，售后质保是否合理是用什么方法来判别和验证呢

回答人：chenyiwei
主要依据还是对历史数据和同行业数据的比较分析。